【裁判字號】    92,訴,574
【裁判日期】    920930
【裁判案由】    毒品危害防制條例
【裁判全文】
臺灣臺北地方法院刑事判決                          九十二年度訴字第五七四號
    公  訴  人  臺灣臺北地方法院檢察署檢察官
    被      告  甲○○  男  四.
右列被告因違反毒品危害防制條例案件，經檢察官提起公訴（九十二年度毒偵字第四
五二號）及併案審理（九十二年度毒偵字第一二四一號、第一三一五號），本院判決
如左：
    主  文
甲○○連續施用第一級毒品，累犯，處有期徒刑壹年。
扣案含第一級毒品海洛因殘留之分裝袋伍個均沒收銷燬。
    事  實
一、甲○○前有多次毒品前科，最後一次於民國八十四年間，因違反肅清煙毒條例、
    麻醉藥品管理條例案件，為本院以八十四年度訴字第二三二八號分別判處有期徒
    刑三年六月、七月，定應執行刑為三年十月，經臺灣高等法院以八十五年度上訴
    字第二三九七號駁回上訴確定，而於八十七年九月七日假釋出監，迄於八十九年
    四月三十日因假釋期滿而執行完畢，並曾因施用毒品案件，經本院以八十九年度
    毒聲字第一四二九號裁定送觀察、勒戒，因有繼續施用毒品之傾向，復經本院以
    八十九年度毒聲字第一六八三號裁定令入戒治處所強制戒治，復於九十年七月七
    日因停止戒治交付保護管束期滿，而經臺灣臺北地方法院檢察署檢察官於同年十
    月五日以九十年度戒毒偵字第二一九號不起訴處分確定，仍不知悔改，竟基於施
    用第一級毒品海洛因之概括犯意，自九十一年十月十四日前二日某時起至九十二
    年四月十六日前一日某時，在位於臺北市○○路○段一○三號三軍總醫院內等不
    詳處所，連續將海洛因摻入香菸內以施用海洛因數次，嗣因經列為毒品人口而未
    按時到驗，而於九十一年十月十四日下午五時四十分許，為警在臺北市○○○路
    ○段二號前查獲並採集尿液，嗣於九十二年四月十六日下午五時零五分，在臺北
    市○○路○段一○三號三軍總醫院前為警查獲，並扣得分裝袋五個及針筒四支。
二、案經臺北市政府警察局中正第一分局報請臺灣臺北地方法院檢察署檢察官偵查起
    訴，臺北市政府警察局中正第二分局報請臺灣臺北地方法院檢察署檢察官移送併
    案審理。
    理  由
一、上開犯罪事實，業據被告甲○○於本院審理中坦白承認，被告於九十一年十月十
    四日及九十二年四月十六日為警採集之尿液經送以氣相層析質譜儀分析法鑑定，
    均呈嗎啡類陽性反應，此有臺灣尖端先進生技醫藥股份有限公司濫用藥物鑑驗中
    心出具之濫用藥物鑑驗報告、明生生物科技股份有限公司所出具之濫用藥物陽性
    檢體鑑驗報告各一紙在卷可資佐證，扣案之分裝袋五個，經送法務部調查局以化
    學呈色法、氣相層析質譜儀分析法鑑定，均有海洛因成分殘留，量微無法稱重，
    此有該局九十二年五月十四日調科壹字第○二○○○五九○○號鑑定通知書在卷
    可稽，被告自白核與事實相符，足堪採信。又被告前曾因施用毒品案件，經本院
    以八十九年度毒聲字第一四二九號裁定送觀察、勒戒，因有繼續施用毒品之傾向
    ，復經本院以八十九年度毒聲字第一六八三號裁定令入戒治處所強制戒治，復於
    九十年七月七日因停止戒治交付保護管束期滿，而經臺灣臺北地方法院檢察署檢
    察官於同年十月五日以九十年度戒毒偵字第二一九號不起訴處分確定，此有上開
    裁定書、不起訴處分書及臺灣高等法院被告全國前案紀錄表一份在卷可按，被告
    二犯施用第一級毒品之犯行堪以認定。
三、查海洛因，屬毒品危害防制條例第二條第二項第一款所定之第一級毒品，故核被
    告所為，係犯毒品危害防制條例第十條第一項之施用第一級毒品罪。按檢察官就
    犯罪事實一部起訴者，其效力及於全部，刑事訴訟法第二百六十七條定有明文，
    被告於九十一年十月十四日為警查獲採集尿液釋放後起至九十二年四月十六日前
    一日連續施用第一級毒品海洛因之行為，因與本件檢察官起訴部分有連續犯之裁
    判上一罪關係，而為本件起訴效力所及，且經本院當庭諭知，本院自得並予審理
    。又被告持有海洛因供己施用，則其持有之低度行為，為施用毒品之高度行為所
    吸收，不另論罪。被告先後多次施用第一級毒品海洛因之犯行，時間緊接，方法
    相同，所犯係犯罪構成要件相同之罪名，顯係基於概括之犯意為之，為連續犯，
    應依刑法第五十六條之規定，論以一罪，並加重其刑。甲○○前有多次毒品前科
    ，最後一次於八十四年間，因違反肅清煙毒條例、麻醉藥品管理條例案件，為本
    院以八十四年度訴字第二三二八號分別判處有期徒刑三年六月、七月，定應執行
    刑為三年十月，經臺灣高等法院以八十五年度上訴字第二三九七號駁回上訴確定
    ，而於八十七年九月七日假釋出監，迄於八十九年四月三十日因假釋期滿而執行
    完畢，其於有期徒刑執行完畢後五年內再犯本案有期徒刑以上之罪，為累犯，應
    依刑法第四十七條之規定遞加重其刑。爰審酌被告雖於本院審理中坦白承認犯行
    ，犯後態度尚佳，然其前因施用毒品受觀察、勒戒及強制戒治後，仍不知戒絕毒
    癮，再次施用危害自己身體健康之毒品，惡性非輕等情狀，量處如主文所示之刑
    。
四、扣案之分裝袋五個，因均有海洛因殘留而無從分離，是應依毒品危害防制條例第
    十八條第一項前段之規定宣告沒收銷燬。至於扣案之針筒四支，被告否認為其所
    有，且亦無證據證明針筒含毒品殘留，是爰不併與宣告沒收。
據上論斷，應依刑事訴訟法第二百九十九條第一項前段，毒品危害防制條例第十條第
一項、第十八條第一項前段，刑法第十一條前段、第五十六條、第四十七條，判決如
主文。
本案經檢察官孫治遠到庭執行職務
中      華      民      國    九十二    年      九      月     三十     日
                              臺灣臺北地方法院刑事第一庭
                                  審判長法  官    陳興邦
                                        法  官    劉亭柏
                                        法  官    唐于智
右正本證明與原本無異。
如不服本判決，應於判決送達後十日內向本院提出上訴狀（應抄附繕本）。告訴人或
被害人如對於本判決不服者，應具備理由請求檢察官上訴，其上訴期間之計算係以檢
察官收受判決正本之日期為準。
                                        書記官    陳俐妙
中      華      民      國    九十二    年      九      月     三十     日
附錄本案論罪法條
毒品危害防制條例第十條第一項
施用第一級毒品者，處六月以上五年以下有期徒刑。


司法院資訊處製作；財團法人民間司法改革基金會備份。
